【裁判字號】    95,易,523
【裁判日期】    950602
【裁判案由】    竊盜
【裁判全文】
臺灣臺中地方法院刑事判決               95年度易字第523號
公  訴  人  臺灣臺中地方法院檢察署檢察官
被      告  甲○○
                    （現在臺灣臺中監獄執行中）
                    國民
上列被告因竊盜案件，經檢察官提起公訴（九十四年度偵字第一
七八七○、一七五三六號、九十五年度偵字第九八六、三一三六
號）及移送併辦（九十五年度偵字第五○六九號），本院合議庭
裁定改以簡式審判程序審理，判決如下：
    主    文
甲○○連續結夥三人以上攜帶兇器竊盜，累犯，處有期徒刑壹年
貳月；扣案之油壓剪貳支及大鐵剪壹支，均沒收。
    犯罪事實
一、甲○○前曾於民國九十一年間，因違反毒品危害防制條例案
    件，經本院分別判處有期徒刑十月、四月，定應執行有期徒
    刑一年確定；又於九十二年間，因竊盜案件，經本院判處有
    期徒刑七月確定，上開二罪，嗣經本院依檢察官聲請定應執
    行刑為有期徒刑一年六月確定後，經入監執行，於九十四年
    二月二十五日因縮短刑期假釋，至九十四年五月十日假釋期
    滿，未經撤銷假釋，以已執行論。詎仍不知悔改，基於意圖
    為自己不法所有之概括犯意，分別為下列竊盜行為：
  (一)甲○○駕駛車牌號碼為１０３６－ＬＰ號之廂型車，攜帶客
    觀上足以對人之生命、身體造成危險性，而屬兇器之油壓剪
    一支（未扣案），四處尋找機會竊取腳踏車，嗣連續於如附
    表編號一至五所示之時間，途經如附表編號一至五所示之地
    點時，見如附表編號一至五所示之所有人所有之腳踏車停放
    於該處，乃下車先將腳踏車搬上前開箱型車內而竊取得手後
    ，再以其置於車內之油壓剪將腳踏車上之鎖頭剪斷破壞（毀
    損部分未據告訴）。嗣甲○○於九十四年十月六日下午五時
    許，將其竊得之如附表編號一至五所示之腳踏車，載運至臺
    中市○區○○街與瑞豐街口停放，而正向友人劉潮榆（業經
    檢察官為不起訴處分）兜售上開腳踏車時，為在場埋伏之警
    員查獲。
  (二)甲○○復承同一概括犯意，駕駛上開箱型車，攜帶客觀上足
    以對人之生命、身體造成危險性，而屬兇器之油壓剪一支（
    未扣案），於如附表編號六所示之時間，行經如附表編號六
    所示之地點時，見卯○○所有之腳踏車停放於該處，乃先將
    廂型車停放於附近轉角路口，下車先將腳踏車搬至車上，再
    以其置於車內之油壓剪，將腳踏車上之鎖頭剪斷破壞（毀損
    部分未據告訴），並將該腳踏車載離現場。適為當場目擊之
    林義雄發現而報警處理。
  (三)甲○○與王俊明二人（王俊明部分，由檢察官另行處理，移
    送併辦意旨書誤載為鄭國閔亦共同行竊）基於意圖為自己不
    法所有之概括犯意聯絡，於九十四年十一月五日上午，由甲○○駕駛前開廂型車搭載王俊明，並由王俊明攜帶其所有，
    客觀上足以對人之生命、身體造成危險性，而屬兇器之油壓
    剪一支，四處尋找機會竊取腳踏車，嗣連續於如附表編號七
    、八所示之時間，在如附表編號七、八所示之地點時，見寅
    ○○、丙○○所有之腳踏車停放於該處，無人看管，即由甲○○負責把風，而王俊明則下車將如附表編號七、八所示之
    二部腳踏車搬上前揭廂型車而得手後，再以王俊明所有之油
    壓剪，將前開二部腳踏車上之鎖頭剪斷（毀損部分均未據告
    訴），甲○○即開車駛離現場。
  (四)嗣甲○○與王俊明二人將所竊得如附表編號七、八所示之腳
    踏車後，旋即駕駛前開廂型車，攜帶上開王俊明所有，屬於
    兇器之油壓剪，前往臺中縣太平市豐年社區搭載鄭國閔（由
    本院另案處理）上車後，即共同基於意圖為自己不法所有之
    概括犯意聯絡，結夥三人，由甲○○駕駛上開廂型車，沿路
    尋找作案目標，嗣連續於如附表編號九、十所示之時間，在
    如附表編號九、十所示之地點時，見戊○○、乙○○所有之
    腳踏車停放於該處，即由甲○○、鄭國閔負責把風，王俊明
    則持上開油壓剪下車，並以之將上開腳踏車上之鎖頭剪斷（
    毀損部分均未據告訴）後，再將各該腳踏車搬上甲○○所駕
    駛之廂型車，而竊取得手。嗣於九十四年十一月五日上午十
    一時二十分許，甲○○、王俊明及鄭國閔將如附表七、八、
    九、十所示之四輛部腳踏車載運至臺中市○區○○路三段與
    自由三街口之跳蚤市場前，並由鄭國閔、王俊明負責將該四
    輛腳踏車騎至跳蚤市場內，尋找買主，而甲○○則駕車至附
    近購買飲料時，為警當場查獲鄭國閔，並扣得前開王俊明所
    有之油壓剪一支。而王俊明及甲○○發現鄭國閔為警逮捕後
    ，即趁隙逃逸。
  (五)甲○○又承前開意圖為自己不法所有之概括犯意，駕駛前開
    廂型車，並攜帶其所有，客觀上足以對人之生命、身體造成
    危險性，而屬兇器之鐵鋸一組、鋸條十支、活動扳手四支、
    鐵剪三支，沿路尋找機會竊取腳踏車，嗣分別於如附表編號
    十一至十四所示之時間，途經如附表編號十一至十四所示之
    地點時，見分別為李美慧、蕭月娥、吳靜香及庚○○所有，
    如附表編號十一至十四所示之腳踏車停放於各該地點，認為
    有機可趁，乃下車先將腳踏車搬上廂型車而竊取得手後，再
    以其置於車內之大鐵剪（即該次扣案物中長度最長之鐵剪）
    ，將李美慧、吳靜香及庚○○腳踏車上之鎖頭剪斷（毀損部
    分未據告訴，另蕭月娥之腳踏車為警尋獲時，其車鎖仍在車
    上，未經剪斷），並載離現場。嗣甲○○於九十四年十一月
    二十三日下午一時三十分許，在臺中市○區○○街五○號旁
    停車場內，正在擦拭前開竊得之腳踏車時，因形跡可疑，為
    執行防搶勤務之警員查獲，並扣得前開大鐵剪一支。
  (六)甲○○再承前開意圖為自己不法所有之概括犯意，並與己○○二人基於意圖為自己不法所有之犯意聯絡，由甲○○駕駛
    前開廂型車搭載己○○，己○○並攜帶油壓剪一支置於廂型
    車內，沿路尋找堪供竊取之腳踏車，嗣於如附表編號十五所
    示之時間，在如附表編號十五所示之地點時，見如附表編號
    十五所示丁○○所有之腳踏車停放於該處，乃由甲○○負責
    把風，由己○○下車持前開油壓剪先將該腳踏車上之鎖頭剪
    斷（毀損部分未據告訴），再搬上廂型車竊取得手後，載離
    現場。嗣於九十五年二月十日下午四時三十分許，甲○○與
    己○○駕駛上開廂型車行經臺中縣大里市○○路○段與東榮
    路口時，因形跡可疑而為警攔查，己○○乃迅速下車，並欲
    趁機將上開油壓剪丟棄於車旁，而為警發覺並查獲，而扣得
    上開己○○所有之該油壓剪一支。
二、案經臺中市警察局第三分局、第五分局、臺中縣警察局霧峰
    分局分別報告臺灣臺中地方法院檢察署檢察官偵查起訴及移
    送併辦。
    理    由
一、訊據被告甲○○對於上開犯罪事實均坦承不諱，核與證人即
    共犯王俊明於警詢時證述與被告甲○○共犯如犯罪事實欄一
    、(三)、(四)所載竊盜犯行、證人即共犯鄭國閔於警詢時證述與
    被告及證人王俊明共犯如犯罪事實欄一、(四)所載竊盜犯行、
    證人即共犯己○○於警詢、偵查證述與被告共犯如犯罪事實
    欄(六)所載竊盜犯行、證人即被害人丑○○、子○○、辰○○
    、壬○○、辛○○、卯○○、寅○○、丙○○、戊○○、乙○○、李美慧、蕭月娥、吳靜香、庚○○、丁○○等人於警
    詢時證述之失竊情節、證人劉潮榆於警詢時證述被告以如附
    表編號一至五所示之腳踏車向其兜售等情均相符；而被告如
    犯罪事實欄一、(一)所載犯罪事實查獲情形，復經證人即警員
    吳東修於偵查中證述明確；另被告如犯罪事實欄一、(二)所載
    竊取證人卯○○所有之腳踏車之過程，亦經證人即在場目擊
    之林義雄於警詢及偵查中證述綦詳，且有證人丑○○、子○○、辰○○、壬○○、辛○○、寅○○、丙○○、戊○○、
    乙○○、李美慧、蕭月娥、吳靜香、庚○○、丁○○領回失
    竊之腳踏車分別出具之贓物認領保管單、贓物認領保管收據
    共計十四紙、被告竊得之腳踏車照片、查獲現場照片、現場
    圖、被告所有之車牌號碼為１０３６－ＬＰ號之車籍作業系
    統─查詢認可資料、被告曾於九十四年十一月二十三日上午
    十時二十二分許在彰化縣彰化市加油之統一發票等物在卷可
    憑，此外，復有於九十四年十一月五日扣得之共犯王俊明所
    有，持以共犯如犯罪事實欄一、(三)、(四)所載竊盜犯行之油壓
    剪、同年月二十三日扣得被告所有，持以犯如犯罪事實欄一
    、(五)所載竊盜犯行之大鐵剪、九十五年二月十日扣得證人己○○所有，持以共犯如犯罪事實欄一、(六)所載竊盜犯行之油
    壓剪各一支可資佐證。足見被告之自白均與事實相符，堪以
    採信。從而，本件事證明確，被告連續加重竊盜犯行堪以認
    定，依法應予論科。
二、按刑法第三百二十一條第一項第三款所規定之攜帶兇器竊盜
    罪，係以行為人攜帶兇器竊盜為其加重條件，此所謂兇器，
    其種類並無限制，凡客觀上足對人之生命、身體、安全構成
    威脅，具有危險性之兇器均屬之，且祇須行竊時攜帶此種具
    有危險性之兇器為已足，並不以攜帶之初有行兇之意圖為必
    要，最高法院七十九年臺上字第五二五三號判例足資參照。
    被告於為如犯罪事實欄所載各次竊盜犯行時，分別攜帶油壓
    剪、大鐵剪、鐵鋸子、鐵鋸條、活動扳手等物，均屬質地堅
    硬之金屬製品，其中油壓剪及鐵剪、鐵鋸子、鐵鋸條更屬利
    刃，足以剪斷或鋸斷堅硬物品，客觀上均足以對於人之生命
    、身體構成威脅而具有危險性，顯均屬兇器之一種。核被
    告所為，如犯罪事實欄一、(一)、(二)、(三)、(五)及(六)所載犯行，
    係犯刑法第三百二十一條第一項第三款之攜帶兇器竊盜罪；
    就如犯罪事實欄一、(四)所載犯行，係犯刑法第三百二十一條
    第一項第三、四款之結夥三人攜帶兇器竊盜罪。又被告於為
    如犯罪事實欄一、(一)、(二)所載竊盜犯行時，均有攜帶油壓剪
    等情，業據其於本院審理時陳明在卷，原公訴意旨認此部分
    應係涉犯刑法第三百二十條第一項之普通竊盜罪，容有誤會
    ，惟此業經蒞庭檢察官於本院審理時更正起訴法條，本院自
    毋庸再行變更起訴法條，併此敘明。又被告與證人王俊明就
    如犯罪事實欄一、(三)所載之攜帶兇器竊盜犯行、與證人王俊
    明、鄭國閔就如犯罪事實欄一、(四)所載之結夥三人攜帶兇器
    竊盜犯行、與證人己○○就如犯罪事實欄一、(六)所載之攜帶
    兇器竊盜犯行，分別有犯意聯絡及行為分擔，均為共同正犯
    。被告所犯上揭加重竊盜犯行，均時間緊接，所犯之罪名及
    基本犯罪構成要件均相同，顯係基於概括犯意反覆為之，為
    連續犯，應從情節最重之刑法第三百二十一條第一項第三款
    、第四款之結夥三人以上攜帶兇器竊盜罪論，並依法加重其
    刑。被告前曾於九十一年間，因施用毒品案件，經本院分別
    判處有期徒刑十月、四月，定應執行有期徒刑一年確定，又
    於九十二年間，因竊盜案件，經本院判處有期徒刑七月確定
    ，上開二罪，嗣經本院依檢察官聲請定應執行刑為有期徒刑
    一年六月確定後，入監執行後，於九十四年二月二十五日因
    縮短刑期假釋，至九十四年五月十日假釋期滿，未經撤銷假
    釋，以已執行論等情，有臺灣臺中地方法院檢察署刑案資料
    查註紀錄表、臺灣高等法院被告前案紀錄表各一份在卷可佐
    ，其於有期徒刑執行完畢後，五年以內再犯本件有期徒刑以
    上之罪，為累犯，應依刑法第四十七條規定遞加重其刑。被
    告甲○○如犯罪事實欄所示之犯行，檢察官雖僅就其所為如
    犯罪事實欄一、(一)、(二)、(六)所載加重竊盜犯行予以起訴，而
    就其所為如犯罪事實欄一、(三)、(四)、(五)所載加重竊盜犯行，
    未經起訴，惟該未經起訴部分犯行，既與起訴部分犯行有連
    續犯之裁判上一罪關係，為起訴效力所及，且部分經檢察官
    移送併辦，本院自應併予審理，附此敘明。爰審酌被告正值
    壯年，竟不思以己力賺取財物，而屢以攜帶兇器甚或結夥三
    人之方式行竊，雖每次竊得財物之價值不高，惟次數甚多，
    危害社會治安及他人財產安全非輕，惟念其於坦承犯行，態
    度尚稱良好等一切情狀，量處如主文所示之刑，以示懲儆。
四、末查，九十四年十一月五日所扣得油壓剪一支，係證人即共
    犯王俊明所有；於同年月二十三日扣得之大鐵剪一支，係被
    告所有；於九十五年二月十日扣得之油壓剪一支，係證人即
    共犯己○○所有，且分係被告單獨或與上開證人共犯如犯罪
    事實欄所載加重竊盜犯行所用之物，業據被告於本院審理時
    陳明在卷，爰均應依刑法第三十八條第一項第二款規定宣告
    沒收；又被告為如犯罪事實欄一、(一)、(二)所載竊盜犯行時所
    分別持用之油壓剪一支，因未據扣案，未免將來執行困難，
    爰不予宣告沒收。
據上論斷，應依刑事訴訟法第二百七十三條之一第一項、第二百
九十九條第一項前段，刑法第二十八條、第五十六條、第三百二
十一條第一項第三款、第四款、第四十七條、第三十八條第一項
第二款，判決如主文。
本案經檢察官癸○○到庭執行職務。
中    華    民    國    95    年    6     月     2    日
                  刑事第三庭    法  官
上正本證明與原本無異。
如不服本判決，應於送達後十日內向本院提出上訴狀（須附繕本
），上訴於臺灣臺等法院臺中分院。
                                書記官  陳玉芬
中    華    民    國    95    年    6     月     2    日
附表
┌──┬────┬────┬───┬────┬───┬────┐
│編號│竊盜時間│竊盜地點│腳踏車│竊得財物│行為人│攜帶兇器│
│    │        │        │所有人│        │      │        │
├──┼────┼────┼───┼────┼───┼────┤
│ 一 │九十四年│臺中縣太│丑○○│DRAXON廠│甲○○│油壓剪一│
│    │七月底某│平市新民│      │牌之藍銀│      │支（未扣│
│    │日      │路二六巷│      │色腳踏車│      │案）    │
│    │        │二號前  │      │一部    │      │        │
├──┼────┼────┼───┼────┼───┼────┤
│ 二 │九十四年│臺中市立│子○○│DRAXON廠│甲○○│油壓剪一│
│    │八月二十│文化中心│      │牌之銀色│      │支（未扣│
│    │八日下午│停車場  │      │踏車一部│      │案）    │
│    │某時    │        │      │        │      │        │
├──┼────┼────┼───┼────┼───┼────┤
│ 三 │九十四年│臺中市文│壬○○│TIANFWU │甲○○│油壓剪一│
│    │十月六日│心路與向│      │廠牌之藍│      │支（未扣│
│    │上午十時│上路口附│      │色腳踏車│      │案）    │
│    │許至下午│近      │      │一部    │      │        │
│    │四時許間│        │      │        │      │        │
│    │之某時  │        │      │        │      │        │
├──┼────┼────┼───┼────┼───┼────┤
│ 四 │九十四年│臺中市惠│辰○○│DEAREST │甲○○│油壓剪一│
│    │十月六日│中路與公│      │廠牌之水│      │支（未扣│
│    │上午七時│益路口附│      │藍色腳踏│      │案）    │
│    │三十分許│近      │      │車一部  │      │        │
│    │至下午五│        │      │        │      │        │
│    │時許（警│        │      │        │      │        │
│    │察查獲）│        │      │        │      │        │
│    │間之某時│        │      │        │      │        │
├──┼────┼────┼───┼────┼───┼────┤
│ 五 │九十四年│臺中市南│辛○○│USMAY廠 │甲○○│油壓剪一│
│    │十月六日│屯區惠中│      │牌之銀色│      │支（未扣│
│    │上午七時│路三段四│      │腳踏車一│      │案）    │
│    │許至下午│八號「全│      │部（腳踏│      │        │
│    │五時許（│家便利商│      │車後輪框│      │        │
│    │警察查獲│店」旁  │      │上書寫「│      │        │
│    │）間之某│        │      │永春東路│      │        │
│    │時      │        │      │1012號」│      │        │
│    │        │        │      │之字樣）│      │        │
├──┼────┼────┼───┼────┼───┼────┤
│ 六 │九十四年│臺中縣太│卯○○│銀藍色腳│甲○○│油壓剪一│
│    │十一月一│平市中興│      │踏車一部│      │支（未扣│
│    │日晚間七│路一○三│      │（未尋獲│      │案      │
│    │時四十分│巷三六號│      │）      │      │        │
│    │許      │前      │      │        │      │        │
├──┼────┼────┼───┼────┼───┼────┤
│ 七 │九十四年│臺中市北│丙○○│紫色腳踏│甲○○│油壓剪一│
│    │十一月五│屯區三光│      │車一部  │王俊明│支      │
│    │日上午九│一街七七│      │        │      │        │
│    │時許至九│號前（即│      │        │      │        │
│    │時五十五│三光國中│      │        │      │        │
│    │分許間之│旁）    │      │        │      │        │
│    │某時    │        │      │        │      │        │
│    │        │        │      │        │      │        │
├──┼────┼────┼───┼────┼───┼────┤
│ 八 │九十四年│臺中市北│寅○○│淡藍色腳│甲○○│油壓剪一│
│    │十一月五│屯區三光│      │踏車一部│王俊明│支      │
│    │日上午九│一街七七│      │        │      │        │
│    │時三十五│號前（即│      │        │      │        │
│    │分許至九│三光國中│      │        │      │        │
│    │時五十五│旁）    │      │        │      │        │
│    │分許間之│        │      │        │      │        │
│    │某時    │        │      │        │      │        │
├──┼────┼────┼───┼────┼───┼────┤
│ 九 │九十四年│臺中縣太│戊○○│腳踏車一│甲○○│油壓剪一│
│    │十一月五│平市東平│      │部（腳踏│王俊明│支      │
│    │日中午十│路八一六│      │車後面有│鄭國閔│        │
│    │時許    │之三號「│      │一火箭炮│      │        │
│    │        │普羅網際│      │標誌）  │      │        │
│    │        │網路店」│      │        │      │        │
│    │        │前      │      │        │      │        │
├──┼────┼────┼───┼────┼───┼────┤
│ 十 │九十四年│臺中縣太│乙○○│USMAY廠 │甲○○│油壓剪一│
│    │十一月五│平市樹德│      │牌之深藍│王俊明│支      │
│    │日上午十│路「樹德│      │色腳踏車│鄭國閔│        │
│    │時許    │加油站」│      │一部    │      │        │
│    │        │前      │      │        │      │        │
├──┼────┼────┼───┼────┼───┼────┤
│ 十 │九十四年│臺中市南│李美慧│HORSE廠 │甲○○│鐵鋸子一│
│ 一 │十一月二│區○○路│      │牌銀藍色│      │支、鐵鋸│
│    │十一日晚│一四九六│      │腳踏車一│      │條十條、│
│    │間六時三│號      │      │部      │      │活動扳手│
│    │十分許至│        │      │        │      │一支、鐵│
│    │翌（二十│        │      │        │      │剪四支  │
│    │二）日上│        │      │        │      │        │
│    │午八時許│        │      │        │      │        │
│    │間之某時│        │      │        │      │        │
├──┼────┼────┼───┼────┼───┼────┤
│ 十 │九十四年│臺中市南│蕭月娥│傑利倫牌│甲○○│鐵鋸子一│
│ 二 │十一月二│區仁和二│      │DJ500黑 │      │支、鐵鋸│
│    │十二日晚│街四六號│      │白色腳踏│      │條十條、│
│    │間十時三│        │      │車一部  │      │活動扳手│
│    │十分許至│        │      │（未破壞│      │一支、鐵│
│    │翌（二十│        │      │腳踏車上│      │剪四支  │
│    │三）日上│        │      │之鎖頭）│      │        │
│    │午七時三│        │      │        │      │        │
│    │十分許間│        │      │        │      │        │
│    │之某時  │        │      │        │      │        │
├──┼────┼────┼───┼────┼───┼────┤
│ 十 │九十四年│臺中市南│吳靜香│HORSE廠 │甲○○│鐵鋸子一│
│ 三 │十一月二│區○○路│      │牌銀藍色│      │支、鐵鋸│
│    │十二日下│一七一三│      │腳踏車一│      │條十條、│
│    │午二時許│巷內    │      │部      │      │活動扳手│
│    │至翌（二│        │      │        │      │一支、鐵│
│    │十三）日│        │      │        │      │剪四支  │
│    │上午七時│        │      │        │      │        │
│    │許間之某│        │      │        │      │        │
│    │時      │        │      │        │      │        │
├──┼────┼────┼───┼────┼───┼────┤
│ 十 │九十四年│彰化市三│庚○○│DERLAISY│甲○○│鐵鋸子一│
│ 四 │十一月二│民路老人│      │廠牌銀色│      │支、鐵鋸│
│    │十三日中│活動中心│      │腳踏車一│      │條十條、│
│    │午某時  │前      │      │部      │      │活動扳手│
│    │        │        │      │        │      │一支、鐵│
│    │        │        │      │        │      │剪四支  │
├──┼────┼────┼───┼────┼───┼────┤
│ 十 │九十五年│臺中縣大│丁○○│腳踏車一│甲○○│油壓剪一│
│ 五 │二月十日│里市東榮│      │部（該腳│己○○│支      │
│    │下午四時│路一八九│      │踏車前腳│      │        │
│    │許      │號「戰慄│      │踏板及後│      │        │
│    │        │時空網咖│      │輪防撞桿│      │        │
│    │        │店」前  │      │上均噴有│      │        │
│    │        │        │      │CYCLEBAY│      │        │
│    │        │        │      │字樣）  │      │        │
└──┴────┴────┴───┴────┴───┴────┘
附錄論罪科刑法條
刑法第三百二十一條：
犯竊盜罪而有下列情形之一者，處六月以上、五年以下有期徒刑
：
一  於夜間侵入住宅或有人居住之建築物、船艦或隱匿其內而犯
    之者。
二  毀越門扇、牆垣或其他安全設備而犯之者。
三  攜帶兇器而犯之者。
四  結夥三人以上而犯之者。
五  乘火災、水災或其他災害之際而犯之者。
六  在車站或埠頭而犯之者。
前項之未遂犯罰之。


司法院資訊處製作；財團法人民間司法改革基金會備份。
